【裁判字號】    89,易,1133
【裁判日期】    900129
【裁判案由】    違反毒品危害防制條例
【裁判全文】
臺灣屏東地方法院刑事判決                        八十九年度易字第一一三三號
    公  訴  人  臺灣屏東地方法院檢察署檢察官
    被      告  甲○○
右被告因違反毒品危害防制條例案件，經檢察官提起公訴（八十九年度毒偵字第一三
五五號），暨移送併辦(八十九年度毒偵字第二一二五號)，本院判決如左：
    主  文
甲○○連續施用第二級毒品，累犯，處有期徒刑拾月。
    事  實
一、甲○○前因違反麻醉藥品管理條例，經本院判處有期徒刑八月，於民國八十七年
    十二月六日執行完畢。復因施用第二級毒品，經本院裁定送觀察、勒戒後，認無
    繼續施用毒品之傾向，經臺灣屏東地方法院檢察署檢察官於八十七年六月十日以
    八十七年度偵字第九四七號為不起訴處分確定。嗣於五年內，復於八十八年四月
    一日往前回溯四十八小時內某時，在屏東縣滿州鄉○○村○○路四十巷十三號住
    處，非法施用第二級毒品安非他命，經警於同年四月一日採尿後查獲，由本院以
    八十八年度毒聲字第一九九四號裁定送觀察勒戒後，認有繼續施用毒品傾向，經
    臺灣高等法院高雄分院判處有期徒刑六月確定。後經本院裁定停止戒治，所餘期
    間付保護管束，詎於保護管束期間，再基於施用第二級毒品之概括犯意，自八十
    九年六月七日往前回溯四十八小時內某時，至同年八月十六日往前回溯四十八小
    時內某時，連續在上址非法施用第二級毒品安非他命多次，分別為臺灣屏東地方
    法院檢察署觀護人及員警採尿送驗而查獲。
二、案經臺灣屏東地方法院檢察署檢察官偵查起訴暨移送併辦。
    理  由
一、訊據被告甲○○固坦承於八十九年六月七日往前回溯四十八小時內某時，在自宅
    施用第二級毒品安非他命一次，惟矢口否認其他犯行，辯稱：八十九年八月十六
    日當天並無排尿云云。經查：被告於八十九年六月七日及同年八月十六日，為觀
    護人及警方所採得之尿液，經分別送臺灣檢驗科技股份有限公司及屏東縣衛生局
    檢驗，結果均呈甲基安非他命陽性反應，有該公司ＫＨ６０１９＼００號濫用藥
    物尿液檢驗報告及屏縣衛檢六字第８９０２６９號煙毒及麻醉藥品類委託檢驗結
    果通知書附卷可稽。至被告雖以前詞置辯，惟本院將被告於八十九年八月十六日
    為警所採得之尿液，及於八十九年十一月十四日命法警所採之尿液，送經法務部
    調查局鑑定，檢測出ＤＮＡ  ＨＶＩＩ區段序列，兩者之鹼基序相符，故認上開
    兩瓶尿液有百分之九十五以上之機率屬同一人或同母系之人所排放，有該局(89)
    陸 (四)字第８９０９２４４０號鑑定通知書在卷足據，再者，證人即警員傳志
    雄亦到庭證稱：當天是因被告遭通緝，我們到被告之住處將其緝捕到案，在警局
    時，被告一直憋尿，我們就給被告喝礦泉水，後來是委託警備隊之同事帶空尿瓶
    及被告，在往檢察署之途中採尿等語明確，參諸被告遭緝獲當天既無其他同母系
    之人同遭查獲，依上說明，扣案之尿液確為被告所排放無誤。而被告前因施用毒
    品案件，經本院裁定送觀察勒戒後，由臺灣屏東地方法院檢察署檢察官為不起訴
    處分確定，五年內，又因施用毒品，經本院裁定送觀察勒戒後，認有繼續施用毒
    品之傾向，而經本院判處有期徒刑六月，於八十九年五月三日經臺灣高等法院高
    雄分院駁回被告之上訴，嗣經本院於八十九年三月八日裁定令被告停止戒治，所
    餘戒治期間，付保護管束，而被告於停止戒治期間復犯本罪，有被告全國前案紀
    錄表、判決書、裁定書等附卷可稽，事證明確，被告犯行堪以認定。
二、核被告所為，係犯毒品危害防制條例第十條第二項之罪。被告先後多次犯行，時
    間緊接，方法相同，觸犯構成要件相同之罪名，顯係基於概括犯意為之，應依連
    續犯規定論以一罪，並依法加重其刑。被告前因違反麻醉藥品管理條例，經本院
    判處有期徒刑六月，於八十七年十二月六日執行完畢，有卷附被告全國前案紀錄
    表可按，其受有期徒刑之執行完畢後，五年以內再犯有期徒刑以上之罪，為累犯
    ，依法遞加重其刑。公訴人雖僅就被告於八十九年六月七日前之犯行提起公訴，
    惟檢察官就犯罪事實一部起訴者，其效力及於全部，本件被告未經起訴部分之犯
    罪事實，與前揭起訴部分，有連續犯之關係，已如前述，本院自應就屬裁判上一
    罪之部分加以裁判。爰審酌被告因施用毒品，甫經判處有期徒刑六月確定，於停
    止戒治，付保護管束期間，再犯本罪，足認悔意不堅，且被告犯後猶飾詞狡辯，
    態度不佳，惟施用毒品屬自戕行為等一切情況，量處如主文所示之刑，以符法制
    。
據上論斷，應依刑事訴訟法第二百九十九條第一項前段、毒品危害防制條例第十條第
二項、刑法第十一條前段、第五十六條、第四十七條，判決如主文。
本案經檢察官許英輝到庭執行職務
中      華      民      國      九十      年      一    月    二十九    日
                                      臺灣臺北地方法院刑事第一庭
                                          法  官  包梅真
右正本證明與原本無異。
如不服本判決，應於判決送達後十日內，向本院提出上訴狀。
                                          書記官  蔡進吉
中      華      民      國      九十      年      一    月    二十九    日
附錄法條：
毒品危害防制條例第十條第二項
施用第二級毒品者，處三年以下有期徒刑。


司法院資訊處製作；財團法人民間司法改革基金會備份。
